【裁判字號】    99,審訴,712
【裁判日期】    990519
【裁判案由】    毒品危害防制條例
【裁判全文】
臺灣高雄地方法院刑事判決             99年度審訴字第712號
公  訴  人  臺灣高雄地方法院檢察署檢察官
被      告  甲○○
上列被告因毒品危害防制條例案件，經檢察官提起公訴（99年度
毒偵字第587 號），被告就被訴事實為有罪之陳述，經告知簡式
審判程序之旨，並聽取被告與公訴人之意見後，本院合議庭裁定
由受命法官獨任進行簡式審判程序，本院判決如下：
    主  文
甲○○施用第一級毒品，處有期徒刑柒月；扣案之第一級毒品海
洛因壹包（含包裝袋，驗前淨重零點壹伍公克、驗後淨重零點壹
肆公克），沒收銷燬之。又施用第二級毒品，處有期徒刑參月；
扣案第二級毒品甲基安非他命壹包（含包裝袋，驗前淨重貳點陸
貳捌肆公克、驗後淨重貳點貳柒壹肆公克），沒收銷燬之；扣案
之吸食器壹組，沒收。應執行有期徒刑捌月；扣案第一級毒品海
洛因壹包（含包裝袋，驗前淨重零點壹伍公克、驗後淨重零點壹
肆公克）、第二級毒品甲基安非他命壹包（含包裝袋，驗前淨重
貳點陸貳捌肆公克、驗後淨重貳點貳柒壹肆公克），均沒收銷燬
之；扣案之吸食器壹組，沒收。
    事  實
一、甲○○前於民國97年間，因施用毒品案件，經本院裁定送觀
    察、勒戒後，認無繼續施用毒品之傾向，而於98年9 月11日
    觀察、勒戒執行完畢釋放，由臺灣高雄地方法院檢察署檢察
    官以98年度毒偵緝字第299 號不起訴處分確定。詎甲○○仍
    不知悔改，竟分別基於施用第一、二級毒品之犯意，於99年
    1 月1 日上午8 時許，在設於高雄縣岡山鎮○○○路86號2
    樓「三姐妹電子遊藝場」內，以將第一級毒品海洛因摻入香
    菸後，吸食含有海洛因成分煙氣之方式，施用第一級毒品海
    洛因1 次後，在同一地點，以將第二級毒品甲基安非他命置
    於玻璃球內燒烤，吸食煙霧之方式，施用第二級毒品甲基安
    非他命1 次。嗣於99年1 月2 日凌晨1 時15分許，在上開遊
    藝場內，為警臨檢查獲，經徵得其同意採尿送驗結果呈嗎啡
    、甲基安非他命、安非他命陽性反應，並扣得第一級毒品海
    洛因1 包（驗前淨重0.15公克、驗後淨重0.14公克）及第二
    級毒品甲基安非他命1 包（驗前淨重2.6284公克、驗後淨重
    2.2714公克），以及甲○○所有而供其施用第二級毒品所用
    之吸食器1 組，始獲上情。
二、案經高雄縣政府警察局岡山分局報告臺灣高雄地方法院檢察
    署檢察官偵查起訴。
    理  由
一、本件被告甲○○所犯係死刑、無期徒刑、最輕本刑為3 年以
    上有期徒刑以外之罪，其於準備程序中就被訴事實為有罪之
    陳述，經本院告知簡式審判程序之旨，並聽取公訴人及被告
    意見後，合議庭裁定由受命法官獨任進行簡式審判程序，合
    先敘明。
二、訊據被告對於上揭時、地，分別施用第一級毒品海洛因及第
    二級毒品甲基安非他命之事實，坦承不諱；而被告為警查獲
    所採之尿液檢體，經送台灣檢驗科技股份有限公司以酵素免
    疫法及氣相層析質譜法檢驗結果，呈現嗎啡、甲基安非他命
    、安非他命陽性反應，此有台灣檢驗科技股份有限公司99年
    1 月20日濫用藥物尿液檢驗報告暨高雄縣政府警察局岡山分
    局壽天派出所偵辦毒品案件嫌疑犯尿液採證檢驗對照表（代
    號：岡990004號）各1 份附卷可稽；扣案之白色粉末與晶體
    各1 包，經分送法務部調查局、正修科技大學鑑驗之結果，
    確分別含有第一級毒品海洛因成分（驗前淨重0.15公克、驗
    後淨重0.14公克）及第二級毒品甲基安非他命成分（驗前淨
    重2.6284公克、驗後淨重2.2714公克）無訛，有法務部調查
    局實驗室鑑定書、正修科技大學超微量研究科技中心檢驗報
    告各1 份在卷可佐；此外，復有被告所有而供其施用第二級
    毒品所用之吸食器1 組扣案可憑。是被告分別施用第一、二
    級毒品之犯行，均堪認定，應予依法論科。
三、核被告所為，係犯毒品危害防制條例第10條第1 項之施用第
    一級毒品罪、同條例第10條第2 項之施用第二級毒品罪。被
    告持有第一、二級毒品後進而施用，其持有之低度行為均應
    為施用之高度行為所吸收，故均不另論其持有毒品罪。被告
    所犯上開施用第一級毒品及施用第二級毒品之2 罪間，犯意
    各別，應予分論併罰。本院審酌被告前因施用毒品案件，經
    觀察、勒戒程序，由檢察官不起訴處分後，仍不知悛悔，再
    次施用第一、二級毒品自戕其身，顯然缺乏戒絕毒品之決心
    ，惟念及被告坦承施用第一、二級毒品之事實，且其行為尚
    未害及他人，並斟酌被告之犯罪動機、手段、持有毒品數量
    ，以及被告之智識程度等一切情狀，分別量處如主文所示之
    刑，並定應執行刑如主文所示。扣案之白色粉末與晶體各1
    包，既分別經法務部調查局、正修科技大學鑑驗分別係屬第
    一級毒品海洛因及第二級毒品甲基安非他命無訛，已如前述
    ，而包裝袋與其上殘留之毒品，均難以分析剝離，應依毒品
    危害防制條例第18條第1 項前段規定，不問屬於犯人與否，
    均併宣告沒收銷燬之，至於送鑑耗損之海洛因粉末與甲基安
    非他命晶體，既均已滅失，自無庸再予宣告沒收銷燬之必要
    。另扣案之吸食器1 組，為被告所有，且係供被告施用第二
    級毒品甲基安非他命所用之物，已據被告自承在卷，爰依刑
    法第38條第1 項第2 款規定，併予宣告沒收。
據上論斷，應依刑事訴訟法第273 條之1 第1 項、第299 條第1
項前段，毒品危害防制條例第10條第1 項、第2 項、第18條第1
項前段，刑法第11條、第38條第1 項第2 款、第51條第5 款，判
決如主文。
本案經檢察官李英霆到庭執行職務。
中    華    民    國    99    年    5     月    19    日
                  刑事第十庭  法  官  高增泓
以上正本證明與原本無異。
如不服本判決，應於收受送達後10日內向本院提出上訴書狀。
中    華    民    國    99    年    5     月    19    日
                              書記官  王淑娟
附錄本判決論罪科刑法條全文：
毒品危害防制條例第10條
施用第一級毒品者，處6月以上5年以下有期徒刑。
施用第二級毒品者，處3年以下有期徒刑。

司法院資訊處製作；財團法人民間司法改革基金會備份。
